# 请教陈版：新出的一般企业财务报表格式

提问人：zlzs77 时间：2019-05-19 13:38:47
请教陈版：
为何利润表新增 “研发费用”项目，反映企业进行研究与开发过程中发生的费用化支出，以及计入管理费用的自行开发无形资产的摊销。该项目应根据“管理费用” 科目下的 “研究费用” 明细科目的发生额，以及 “管理费用”
科目下的 “无形资产摊销” 明细科目的发生额分析填列？这样做的目的是？
平时计入管理费用，在做报表时还要分析填列，管理费用中也要剔除这部分单独列示的内容？ 在实际业务中，还存在计入 “主营业务成本”的研发费用吧？那这部分需要单独列示出来吗？谢谢陈版！

回答人：chenyiwei
1 、这是为了更直观地反映企业的研发投入情况。
2 、计入主营业务成本的研发支出（即基于客户合同的受托定制研发项目支出）不应重分类到 “研发费用” 项目列报，应继续并入主营业务成本列报。